【裁判字號】    99,聲再,176
【裁判日期】    990723
【裁判案由】    聲請再審
【裁判全文】
臺灣高等法院臺中分院刑事裁定         99年度聲再字第176號
再審聲請人
即受判決人  甲○○
上列再審聲請人因違反毒品危害防制條例案件，對於本院97年度
上重訴字第52號，中華民國98年4月9日第二審確定判決（第一審
：臺灣彰化地方法院97年度訴字第2210號），聲請再審，本院裁
定如下：
    主  文
再審之聲請駁回。
    理  由
一、聲請意旨略以：
（一）聲請人於本案案發之初即向承辦檢察官高如應表明供出毒
      品上源之意願，且於97年6月30日檢察官將聲請人借提偵
      訊時供出毒品源自於謝家豪、蔡章楠。並曾於99年4月21
      日上午9時40分前往彰化地方法院出庭為證（附件二）。
      故依毒品危害防制條例第17條之規定，聲請人自應受減刑
      之寬典以勵自新，然原確定判決（附件一）卻認「遍查卷
      內資料並未有被告甲○○供出毒品來源而破獲之情，是其
      上開主張顯屬無據。」
（二）99年5月26日聲請人函請彰化地檢署查詢聲請人配合檢警
      查獲毒品上源之資料何以未附於卷宗？同年月28日高如應
      檢察官以彰檢文秋97年度偵5411字第24625號函（附件三
      ）謂：「台端指認之謝家豪販毒案件，業已判決有期徒刑
      9 年確定（臺灣高等法院臺中分院98年度上重訴字第4號
      ）、蔡章楠販毒案件則經臺灣彰化地方法院判決有期徒刑
      15 年（99年度訴緝字第13號）。台端指認該2人之筆錄均
      附於該2案卷宗內，若有必要，可向法院聲請調卷，請查
      照。」
（三）聲請人於99年6月9日向高等法院臺中分院及彰化地方法院
      聲請調卷，但均未獲准許（附件四、五、六）。99年7月1
      日聲請人又向高如應檢察官聲請付予上開筆錄，惟仍未獲
      准許。彰化地方法院檢察署並函復（附件七）聲請人以：
      「本署98年度執他字第1079號案業經判決確定，且涉及台
      端權益，惟筆錄依法其他人不得調閱，台端聲請複印卷內
      筆錄一事於法無據，礙難准許，然聲請人仍可透過聲請法
      院傳喚製作筆錄之員警作證以維護台端之權益。」
（四）綜上所述，聲請人於本案發之初即供出毒品之上源謝家豪
      、蔡章楠，致該二人因而被查獲。聲請人依法自應受減輕
      其刑之寬典。係彰化地方法院檢查署高如應檢察官及彰化
      縣警察局刑警大隊警員蔡志明、李文緒疏未將聲請人指證
      毒品上源之筆錄附於聲請人之卷宗所致，而此人證、物證
      於本案審理當時即已存在，惟不及查究並據為量刑之斟酌
      ，應屬確實之新證據，足認聲請人應受輕於原判決所處之
      刑無疑，因而依刑事訴訟法第420條第1項第6款聲請再審
      。並聲請傳訊彰化縣警察局刑警大隊警員蔡志明、李文緒
      、調閱臺灣高等法院臺中分院98年度上重訴字第4號及彰
      化地方法院99年度訴緝字第13號案卷云云。
二、按有罪之判決確定後，因發現確實之新證據，足認受有罪判
    決之人應受無罪、免訴、免刑或輕於原判決所認罪名之判決
    者，為受判決人之利益，得聲請再審；又法院認為無再審理
    由者，應以裁定駁回之，刑事訴訟法第420條第1項第6款、
    第434條第1項分別定有明文。次按刑事訴訟法第420條第1項
    第6款所謂「發現確實之新證據」，係指該證據於事實審法
    院判決前業已存在，為法院、當事人所不知，不及調查斟酌
    ，至其後始行發現，且就證據本身形式觀察，固不以絕對不
    須經過調查程序為條件，但必須顯然可認為足以動搖原有罪
    之確定判決，而為受判決人無罪、免訴、免刑或輕於原判決
    所認罪名之判決者為限。亦即該「新證據」須可認為確實具
    有足以動搖原確定判決，而對受判決人為更有利判決之「確
    實性」外，尚須具備該證據係在事實審法院於判決前已存在
    ，因未經發現，不及調查斟酌，或審判時未經注意，至其後
    始行發現之「嶄新性」特質，二者均屬不可或缺，倘若未具
    備上開「確實性」與「嶄新性」二種聲請再審新證據之特性
    ，即不能據為聲請再審之原因，最高法院90年度臺抗字第71
    號刑事裁定可資參照。
三、經查：有罪之判決確定後，有「因發現確實之新證據，足認
    受有罪判決之人應受無罪、免訴、免刑或輕於原判決所認罪
    名之判決者」之情形，為受判決人之利益，得聲請再審，固
    為刑事訴訟法第四百二十條第一項第六款所規定；惟依據聲
    請人行為時及上開刑事確定判決裁判時毒品危害防制條例第
    十七條所為「犯第四條第一項至第四項、．．．．．．之罪
    ，供出毒品來源，因而破獲者，得減輕其刑」之規定，聲請
    人縱有供出毒品來源因而破獲之情事，聲請人亦不能因此而
    受「無罪」、「免訴」、「免刑」或「輕於原判決所認罪名
    」之判決，而僅得減輕其刑，是縱聲請人之供述屬於真實，
    就該證據本身形式觀察，亦非顯然可認為足以動搖原有罪之
    確定判決，而使聲請人有無罪、免訴、免刑或輕於原判決所
    認罪名之判決，其僅屬判決量刑上之問題，與新證據之「確
    實性」特質不符，聲請人此部分再審之聲請，已與法律規定
    不合，難認合法有據。
四、綜上所述，聲請人所主張聲請再審之理由與刑事訴訟法第42
    0條第1項第6款之規定不符，自難認為有再審之理由，聲請
    人之聲請，應予駁回。爰依刑事訴訟法第434條第1項，裁定
    如主文。
中    華    民    國    99    年    7     月    23    日
            刑事第一庭    審判長法  官  李  璋  鵬
                                法  官  胡  森  田
                                法  官  胡  忠  文
以上正本證明與原本無異。
如不服本裁定，得於收受送達後5日內向本院提出抗告書狀（須
附繕本）。
                                書記官  廖  家  莉
中    華    民    國    99    年    7     月    23    日

司法院資訊處製作；財團法人民間司法改革基金會備份。
